# 权益工具

提问人：jangyanbo 时间：2019-05-13 20:51:12
陈老师好！关于特殊权益工具的问题继续向您请教
我查阅了下您对开放式基金份额的典型例子的回复意见
其中您说 “但是，任何会计主体都不能只有负债而没有权益，否则很容易因为资产、负债的计量模式不同而导致错配情况。为此，准则只能规定对此类特殊主体，其所发行的最劣后的一类份额，即使符合金融负债的定义，在会计处理上也要视同权益工具。
这句话我还是没有太理解！烦请您再说的细化一些吗

回答人：chenyiwei
例如，资产属于以摊余成本计量的金融资产（如普通债券投资）而负债属于以公允价值计量，则资产、负债的后续计量模式和结果不同，导致资产负债表左右不平。此时如果没有一个权益项目反映两者计量差额的影响，则将导致违反基本的借贷平衡原理。所以必须通过设置一个权益项目来最终平衡两边的差额。